臺灣板橋地方法院刑事裁定　　　　　　100年度撤緩字第242號
聲　請　人　臺灣板橋地方法院檢察署檢察官
受　刑　人　林仲堂
上聲請人因受刑人偽造有價證券案件，聲請撤銷緩刑之宣告（10
0 年度執聲字第2405號），本院裁定如下：
    主  文
聲請駁回。
    理  由
一、聲請意旨略以：受刑人林仲堂因犯偽造有價證券案件（九十
    九年執助字第二一六○號），經臺灣臺北地方法院以九十九
    年度訴字第四四八號（九十八年度偵字第二七四七○號）判
    處有期徒刑一年四月，緩刑三年，緩刑期間付保護管束，於
    民國九十九年五月十三日確定在案。嗣經臺灣板橋地方法院
    檢察署以九十九年執助字第二一六○號案件，函請受刑人依
    判決執行保護管束，竟置之不理，於一百年五月起迄今一百
    年八月已連續三月未至該署報到，其行為違反保安處分執行
    法第七十四條之二第二、四、五款規定，且情節重大，爰依
    保安處分執行法第七十四條之三第一項、刑事訴訟法第四百
    七十六條規定（聲請書略載為保安處分執行法第七十四條之
    三），聲請撤銷緩刑之宣告等語。
二、按受保護管束人在保護管束期間內，應遵守左列事項：一、
    保持善良品行，不得與素行不良之人往還。二、服從檢察官
    及執行保護管束者之命令。三、不得對被害人、告訴人或告
    發人尋釁。四、對於身體健康、生活情況及工作環境等，每
    月至少向執行保護管束者報告一次。五、非經執行保護管束
    者許可，不得離開受保護管束地；離開在十日以上時，應經
    檢察官核准，保安處分執行法第七十四條之二定有明文。又
    受保護管束人違反前條各款情形之一，情節重大者，檢察官
    得聲請撤銷保護管束或緩刑之宣告，同法第七十四條之三第
    一項亦有規定。而保安處分執行法第七十四條之三之立法理
    由乃：「受保護管束人違反前條規定應遵守之事項，其情節
    重大者，足見保護管束處分已不能收效，得為刑法第九十二
    條第二項及第九十三條第三項撤銷保護管束或緩刑之宣告或
    假釋之事由，檢察官及典獄長應聲請撤銷，爰增訂本條」，
    故撤銷保護管束或緩刑之宣告與否厥在「是否情節重大而足
    見保護管束處分已不能收效」。然何謂「情節重大」，係屬
    不確定法律概念，而撤銷保護管束或緩刑之宣告，對於受刑
    人權益影響甚鉅，是否確屬「情節重大」，仍應依據個案及
    具體情形決定，從嚴審酌保安處分執行命令之達成與宣告緩
    刑之目的，足見有保護管束處分已不能收效之情形而有執行
    刑罰之必要，始為相當，要非受保護管束人一有違反之情事
    即應撤銷該緩刑之宣告。再者，所謂違反檢察官及執行保護
    管束者之命令，情節重大之前提當然係受刑人確實已得知檢
    察官或執行保護管束者之命令或處於得知悉之狀態下而不予
    遵守而言。次按寄存送達，自寄存之日起，經十日發生效力
    ，刑事訴訟法第六十二條準用民事訴訟法第一百三十八條第
    二項亦有明定。又寄存送達發生效力所應經十日期間，應自
    寄存日之翌日起算（最高法院九十四年度第一次庭長、法官
    會議參照）。
三、經查：
（一）受刑人林仲堂因偽造有價證券案件，經臺灣臺北地方法院
      以九十九年度訴字第四四八號刑事判決判處有期徒刑一年
      四月，緩刑三年，緩刑期間付保護管束，於九十九年五月
      十三日判決確定在案，有前開判決書電腦列印本及臺灣高
      等法院被告前案紀錄表各一份附卷可稽。
（二）本件受刑人於緩刑付保護管束期間內之一百年四月十八日
      至臺灣板橋地方法院檢察署接受約談時，經觀護人面告下
      次報到之日期為同年四月二十七日，嗣因受刑人未遵期報
      到；經該署向受刑人陳明之居所「桃園市○○路一九九號
      」寄發通知報到及告誡函，命其應於一百年六月十三日上
      午九時三十分至該署報到（下稱第一次通知函），惟因無
      文書所書送達地址之處所而不能送達；再經該署向受刑人
      之戶籍地「臺北縣中和市○○路四六九巷十五之四號」寄
      發通知報到及告誡函，命其應於一百年七月二十日上午九
      時三十分至該署報到（下稱第二次通知函），因未獲晤受
      刑人本人亦無受領文書之同居人或受僱人，而於一百年七
      月十一日寄存送達於新北市政府警察局中和第二分局員山
      派出所等情，此有臺灣板橋地方法院檢察署一百年四月十
      八日執行保護管束情況約談報告表、觀護輔導紀要、一百
      年六月三日板檢玉自九九執護助一○九字第一一八一四五
      號函、一百年七月五日板檢玉自九九執護助一○九字第一
      二四三三四號函、送達證書、訴訟（行政）文書不能送達
      事由報告書各一份在卷足憑。然第一次通知函因無文書所
      書送達地址之處所而不能送達，已如前述，觀諸該通知函
      之送達地址為「『桃園市○○○路一九九號」，核與上開
      約談報告表所載受刑人居住地址係「『桃園』中華路一九
      九號」有異，則該函不能送達是否因寄送地址將「桃園」
      誤載為「桃園市」所致，即非無疑，尚難謂係受刑人虛偽
      陳報其居所致無從通知。又第二次通知函寄存之日期為一
      百年七月十一日，依法應至一百年七月二十一日始生送達
      效力，惟該通知函所載應報到之時間卻在此時之前之一百
      年七月二十日上午九時三十分，顯然難以期待受刑人能夠
      如期報到，自不能認此係合法之送達。此外，復無其他證
      據足證受刑人確實已得知觀護人之命令或處於得知悉之狀
      態下，而故意不依該命令到場，尚難憑此遽認受刑人確有
      違反保安處分執行法第七十四條之二第二款規定之情事。
（三）再者，如受保護管束人無故不按時報到，觀護人應盡訪視
      、查尋、通知、告誡之能事，並妥速處理。至所稱「通知
      」及「告誡」，雖非法定要式行為，惟應有具體事實是徵
      已為通知或告誡或受保護管束人確已行蹤不明而無從通知
      或告誡，俾免適用保安處分執行法第七十四條之三規定時
      ，滋生疑義〔法務部八十二年二月四日（八二）法保字第
      ○二五四五號函參照〕，依上揭判決書所載，受刑人尚有
      陳報另一居所即「臺北縣淡水鎮○○街○段二十六巷一號
      四樓之二」一址，然遍查全卷並無任何向該址為傳喚、拘
      提之資料，而觀護人雖曾函請新北市政府警察局中和第二
      分局派員前往受刑人上址戶籍地查訪，惟未有具體查訪結
      果供參，自難謂受刑人屢經觀護人通知、告誡、協尋等，
      仍未遵期到案，或行蹤不明致無從通知或告誡，而有違反
      保安處分執行法第七十四條之二第四款、第五款規定，且
      情節重大之情形。
（四）綜上，聲請人據此聲請撤銷受刑人之緩刑宣告，於法自有
      未合，應予駁回。
四、依刑事訴訟法第二百二十條，裁定如主文。
中    華    民    國   100    年    9     月    15    日
                  刑事第八庭      法  官  劉  安  榕
以上正本證明與原本無異
如不服本裁定，應於裁定送達後5 日內敘明抗告理由，向本院提
出抗告狀。
                                  書記官  陳  盈  真
中    華    民    國   100    年    9     月    15    日